【裁判字號】    99,交抗,64
【裁判日期】    990323
【裁判案由】    聲明異議
【裁判全文】
臺灣高等法院臺南分院交通事件裁定      99年度交抗字第64號
抗  告  人
即受處分人  甲○○
上列抗告人因違反道路交通管理處罰條例案件，不服臺灣嘉義地
方法院，中華民國九十九年二月九日所為裁定（九十九年度交聲
字第五十七號），提起抗告，本院裁定如下：
    主  文
抗告駁回。
    理  由
一、本件抗告意旨略以：抗告人於民國九十八年十一月二十六日
    行駛高速公路未依規定變換車道（加速車道→外側車道未使
    用方向燈）之違規行為，經原法院變更原處罰條文，裁處抗
    告人罰鍰新台幣四千元併記違規點數一點，然抗告人上網搜
    尋，駕駛人行駛高速、快速道路時，未依規定變換車道使用
    燈光，罰鍰應為一千二百元，抗告人為此提起抗告，請求撤
    銷原裁定云云。
二、按汽車在行駛途中，不得驟然或任意變換車道，如欲超越前
    車或變換車道時，應先顯示方向燈告知前後車輛，並保持安
    全距離及間隔，方得超越或變換車道；行車遇有變換車道時
    ，應先顯示方向燈光或手勢，高速公路及快速公路交通管制
    規則第十一條、道路交通安全規則第九十一條第六款分別定
    有明文。又汽車行駛於高速公路、快速公路或設站管制之道
    路，不遵使用限制、禁止、行車管制及管理事項之管制規則
    而有不依規定使用燈光之行為者，處汽車駕駛人三千元以上
    六千元以下罰鍰，並記違規點數一點，道路交通管理處罰條
    例第三十三條第一項第六款、第六十三條第一項第一款亦分
    別定有明文。次按行為人逾指定應到案日期後到案，而有道
    路交通管理事件統一裁罰基準及處理細則第四十一條第一項
    第一款、第二款情形者，得逕依基準表逾越繳納期限之規定
    ，收繳罰鍰結案；處罰機關對於非屬第一項情形（即行為人
    對舉發事實承認無訛並依期限到案或委託他人到案接受處罰
    者），或行為人到案陳述不服舉發者，應使用違反道路交通
    管理事件裁決書裁決之，道路交通管理事件統一裁罰基準及
    處理細則第四十一條第二、四項定有明文。
三、經查：
(一)抗告人於九十八年十一月二十六日十三時十二分左右，駕駛
    車牌號碼ＵＲ－一０八０號自用小客車，行駛高速公路加速
    車道至外側車道時，未使用方向燈之違規行為，為國道公路
    警察局第八警察隊古坑分隊員依道路交通管理處罰條例第三
    十三條第一項第四款當場舉發，因逾應到案期限三日到案並
    陳述意見，經原處分機關仍認抗告人有上開違規行為，於九
    十八年十二月三十一日以嘉監義裁字第七六－Ｚ00000
    000號裁決書，裁處抗告人罰鍰四千元併記違規點數一點
    ，嗣經抗告人聲明異議，並經原審以抗告人確有變換車道時
    不依規定使用燈光之違規行為，惟應改依道路交通管理處罰
    條例第三十三條第一項第六款、第六十三條第一項第一款及
    統一裁罰基準表等規定，裁處抗告人罰鍰四千元併記違規點
    數一點。上開事實，業經抗告人坦承不諱，抗告人確有上述
    違規停車之事實，堪可認定。
(二)抗告人雖主張其違規行為應依同條例罰鍰一千二百元云云，
    惟未指明適用之法條，經本院遍尋相關法條，其應係指以道
    路交通管理處罰條例第三十三條第三項規定，惟該條規定：
    「除前二項外，其他違反管制規定之行為，處駕駛人新臺幣
    六百元以上一千二百元以下罰鍰。」，係指已明確排除同條
    第一、二項之違規行為，故抗告人於高速公路變換車道時未
    使用方向燈之違規行為態樣既為同條第一項第六款所明定，
    自無適用同條第三項之餘地，抗告人所辯其前揭違規行為應
    屬道路交通管理處罰條例第三十三條第三項之情形，並執以
    為抗告理由，顯無可採。
(三)綜上所述，抗告人確有如上所述之交通違規事實，原審依職
    權變更法條並適用道路交通管理處罰條例第三十三條第一項
    第六款、第六十三條第一項第一款及統一裁罰基準表等規定
    ，裁處抗告人罰鍰四千元併記違規點數一點，於法即無不合
    。因而駁回抗告人所提之聲明異議。本院經核原裁定其認事
    用法，均無不當。抗告人仍執上開情詞，指摘原裁定不當，
    核無理由，應予駁回。
四、據上論結，應依道路交通案件處理辦法第二十六條，刑事訴
    訟法第四百十二條，裁定如主文。
中    華    民    國    99    年    3     月    23    日
                  刑事第二庭    審判長法  官  葉居正
                                      法  官  洪碧雀
                                      法  官  陳春長
以上正本證明與原本無異。
不得再抗告。
                                      書記官  林宛妮
中    華    民    國    99    年    3     月    23    日

司法院資訊處製作；財團法人民間司法改革基金會備份。
